【裁判字號】    94,易,576
【裁判日期】    950428
【裁判案由】    竊盜
【裁判全文】
臺灣臺北地方法院刑事判決               94年度易字第576號
公  訴  人  臺灣臺北地方法院檢察署檢察官
被      告  丁○○
輔  佐  人  乙○○
上列被告因竊盜案件，經檢察官提起公訴（九十四年度偵字第五
九七○號）及移送併辦（九十四年度偵字第一一三二九號），於
本院準備程序進行中，被告先就被訴事實為有罪之陳述，經合議
庭裁定行簡式審判程序，判決如下：
    主  文
丁○○連續竊盜，累犯，處有期徒刑陸月，如易科罰金，以佰
元折算壹日；並應於刑之執行完畢或赦免後，令入相當處所，施
以監護貳年。
    事  實
一、丁○○曾因竊盜案件，先後經臺灣士林地方法院以八十三年
    度易字第八五六號刑事判決判處罰金一千五百元、本院以八
    十五年度易字第五二八七號、八十六年度易字第二○九二號
    、八十七年度易字第二四五四號、八十八年度易字第八八一
    號、九十年度易字第一六八九號等刑事判決分別判處有期徒
    刑三月、五月、七月、十月、八月確定並執行完畢後，又因
    竊盜案件，經本院以九十二年度易字第七六○號刑事判決及
    九十三年度簡字第四○七號刑事簡易判決分別判處有期徒刑
    十月、六月確定，再經本院裁定定其應執行刑為一年二月，
    於民國九十三年二月二十日入監服刑，而於九十四年一月二
    十九日縮刑期滿執行完畢在案。
二、丁○○猶不知悔改，因患有慢性精神分裂症，對於外界事物
    之知覺理會及判斷能力已較普通人之平均程度顯然減退，為
    精神耗弱之人，復基於意圖為自己不法所有之概括犯意，先
    後於：(一)九十四年四月一日下午四時許，前往臺北市中山區
    ○○○路二四七號「頂好超市」，徒手竊取店內陳列之特級
    香菇肉燥一瓶、義美糙米奶一瓶、明美蒸品蛋糕一袋、蓮霧
    一盒、進口加拉蘋果四顆、進口白甜桃八顆、新東陽魚乾一
    罐、福汎椰香奶酥一罐、吉比花生醬一瓶、親親雪蓮燕麥二
    罐、泰山花生仁湯一罐、綜合果醬一罐、紅鷹牌海底雞一罐
    、仙裕胡蘿蔔土司一袋、土芒果一盒、可口奶滋二盒、義美
    檸檬餅一盒、義美花生餅二盒及梅子粉一盒等物，合計價值
    約新臺幣（下同）一千一百十六元，置入其隨身攜帶之紙袋
    中而得手；嗣於同日下午四時十八分許，丁○○攜上揭竊得
    之物佯裝結帳，尚未付錢即趁櫃臺人員未注意之際欲離去該
    店，旋遭該店店長丙○○攔下後報警處理；(二)又於九十四年
    六月二十二日晚間十時三十分，前往於臺北市○○區○○路
    二六巷三四號之「善美超商」內，徒手竊取店內陳列之福樂
    酸梅湯六包、福樂草莓鮮奶茶六包、北京乾隆酸梅湯二瓶、
    義美糙米奶一瓶、大餅一包、三色拼盤一包、親親薏仁綠豆
    二瓶、魚罐頭四罐、秋刀魚魚罐頭一罐、秋刀蒲燒魚罐頭一
    罐、桂花蛋糕一盒、妞妞甜八寶一瓶、牛奶花生一瓶，合計
    價值約八百六十一元，置入其隨身攜帶之布袋中而得手；嗣
    丁○○攜上開物品未結帳即欲離去該店之際，遭該店代理店
    長甲○○攔下報警處理，始悉上情。
三、案經被害人丙○○、甲○○訴由臺北市政府警察局中山分局
    移請臺灣臺北地方法院檢察署檢察官偵查起訴及移送併辦，
    於本院準備程序進行中，丁○○先就被訴事實為有罪之陳述
    ，經合議庭裁定行簡式審判程序。
    理  由
一、上開竊盜事實，訊據被告丁○○於警詢時、偵查中及本院審
    理中均坦承不諱（見九十四年度偵字第五九七○號卷第七、
    二九頁、九十四年度偵字第一一三二九號卷第七至九、二八
    至二九頁，本院卷第四五、七一、七四頁），核與被害人丙○○、甲○○於警詢時指述情節相符（見九十四年度偵字第
    五九七○號卷第十頁、九十四年度偵字第一一三二九號卷第
    十至十一頁），並有犯罪事實欄二、(一)之贓物目錄表一份及
    贓物認領保管單、贓物照片各三份在卷可按（見九十四年度
    偵字第五九七○號卷第十六至十九頁、九十四年度偵字第一
    一三二九號卷第十二至十四頁），是被告任意性之自白有相
    當證據可資佐證，堪認與事實相符，可以採信。綜上，本案
    事證明確，被告上開竊盜犯行，洵堪認定，應予依法論罪科
    刑。
二、核被告所為，係犯刑法第三百二十條第一項竊盜罪。被告先
    後二次竊盜犯行，時間緊接，所犯係構成要件相同之罪名，
    顯係基於概括之犯意所為，應依連續犯規定論以一罪，並加
    重其刑。再查被告前因竊盜案件，經本院以九十二年度易字
    第七六○號刑事判決及九十三年度簡字第四○七號刑事簡易
    判決分別判處有期徒刑十月、六月確定，再經本院裁定定其
    應執行刑為一年二月，於九十三年二月二十日入監服刑，甫
    於九十四年一月二十九日縮刑期滿執行完畢在案，此有臺灣
    高等法院被告前案紀錄表在卷可按（見本院卷第二五至三二
    頁），是被告受前開有期徒刑之執行完畢後，五年以內再犯
    本件有期徒刑以上之罪，為累犯，應依法遞加重其刑。又查
    ，被告因患有慢性精神分裂症，於九十四年七月十五日在衛
    生署桃園療養院住院治療，經本院函請該院鑑定被告犯案時
    之精神狀態，鑑定結果認為被告因罹慢性精神分裂症，易焦
    慮不安，對外在訊息處理草率、衝動，有情緒管理困難，知
    覺扭曲，現實感差，認知能力受限，且問題解決和挫折忍受
    力非常差，容易有判斷錯誤及適應問題，其涉案時之精神狀
    態，應達精神耗弱之程度，此有衛生署桃園療養院診斷證明
    書及九十五年四月十日桃療字第○九五○○○一九六四號函
    檢附精神鑑定報告書各一份附卷可參（見本院卷第十二、六
    六至六八頁反面），足認被告行為時之精神狀態，對於外界
    事務知覺理會及判斷能力，較普通人之平均程度顯然減退，
    應為精神耗弱人，爰依刑法第十九條第二項之規定減輕其刑
    ，並先加後減之。
三、爰審酌被告前有多次竊盜前科，先後經臺灣士林地方法院以
    八十三年度易字第八五六號刑事判決判處罰金一千五百元、
    本院以八十五年度易字第五二八七號、八十六年度易字第二
    ○九二號、八十七年度易字第二四五四號、八十八年度易字
    第八八一號、九十年度易字第一六八九號等刑事判決分別判
    處有期徒刑三月、五月、七月、十月、八月確定並執行完畢
    ，亦有上開前科紀錄表足憑，被告因精神狀態偏差而屢屢竊
    取食物果腹，顯見其自我控制能力薄弱，一再造成社會大眾
    財物損害，惟本案財物損害金額微小，被告於犯罪後亦能坦
    承犯行，表示悔意，態度良好等一切情狀，量處如主文所示
    之刑，並諭知易科罰金之折算標準，以示懲儆。又查，被告
    因罹慢性精神分裂症，容易有判斷錯誤和適應不良之行為，
    是被告欠缺自我控制能力，對社會治安有隨時不可預料之危
    險，為免被告有再蹈刑典，且基於社會整體防衛之必要，本
    院依上開精神鑑定報告書之建議，認有使被告持續接受精神
    科之治療及輔導之必要，爰依刑法第八十七條第二項、第三
    項規定，諭知於刑之執行完畢後，令入相當處所施以監護二
    年。
據上論斷，應依刑事訴訟法第二百七十三條之一第一項、第二百
九十九條第一項前段，刑法第五十六條、第三百二十條第一項、
第四十七條、第十九條第二項、第四十一條第一項前段、第八十
七條第二項、第三項，罰金罰鍰提高標準條例第一條前段、第二
條，判決如主文。
本案經檢察官陳淑雲到庭執行職務。
中    華    民    國  九十五  年    四    月  二十八  日
                  刑事第六庭  法  官  林晏如
上正本證明與原本無異。
如不服本判決，應於判決送達後10日內向本院提出上訴狀（應抄
附繕本）。告訴人或被害人如對於本判決不服者，應具備理由請
求檢察官上訴，其上訴期間之計算係以檢察官收受判決正本之日
期為準。
                              書記官  沈芳君
中    華    民    國  九十五  年    四    月  二十八  日
附錄本案論罪科刑法條全文
中華民國刑法第320條
意圖為自己或第三人不法之所有，而竊取他人之動產者，為竊盜
罪，處 5 年以下有期徒刑、拘役或 500 元以下罰金。
意圖為自己或第三人不法之利益，而竊佔他人之不動產者，依前
項之規定處斷。
前二項之未遂犯罰之。


司法院資訊處製作；財團法人民間司法改革基金會備份。
